Inventaris van het archief van de Directie Materieel Koninklijke Landmacht (DMKL), voorheen Dienst Kwartiermeester Generaal (DKMG), (1968) 1970-1979 (1981)
Nationaal Archief, Den Haag
- Deel 1: Ongeclassificeerde stukken
  - Stukken betreffende bijzondere onderwerpen, II.
    - Organisatie, A.
      - Vertegenwoordigingen in internationale organen, 4.
        - Stukken betreffende de vaststelling van aanwijzingen aan deelnemers aan vertegenwoordigingen van de Chef Generale Staf/Landmachtstaf, de Kwartiermeester-Generaal/Directeur Materieel Koninklijke Landmacht en de Directeur-Generaal Materieel in internationale organen, 1975-1977; 49; 1 omslag
    - Personeelsaangelegenheden, B.
      - Stukken betreffende aanvulling van het burgerpersoneelsbestand bij de Dienst Kwartiermeester-Generaal/Directie Materieel Koninklijke Landmacht, 1972-1978; 50; 1 omslag
      - Minuten van verslagen van vergaderingen van de dienstcommissie van de Dienst Kwartiermeester-Generaal/Directie Materieel Koninklijke Landmacht, 1975-1979; 51-52; 2 omslagen
        - 1975 - 1977 januari, 51
        - 1977 maart - 1979, 52
      - Nota aan de Bevelhebber der Landstrijdkrachten, houdende een studie naar de toepassing van de "Regeling Werk- en Rusttijden" en de voorlopige regeling "Extra beslaglegging" voor het personeel van de Explosieven Opruimingsdienst, minuut, 1976; 53; 1 stuk
      - Stukken betreffende de regeling van de Afdeling Logistiek voor de consignatie tijdens de gijzelingen in Bovensmilde en De Punt, 1977; 54; 1 omslag
      - Stukken betreffende de vaststelling van richtlijnen aan het personeel van de Dienst Kwartiermeester-Generaal inzake contacten met functionarissen, niet behorend tot het ressort van de Dienst Kwartiermeester-Generaal, 1970; 55; 1 omslag
    - Taakuitvoering, C.
      - Toezicht op eenheden van dienstvakken, 1.
        - Stukken betreffende wijziging en toepassing van de werkinstructie "Bevoorrading 527 Elektronische Centrale Werkplaats", 1975; 56; 1 omslag
        - Stukken betreffende vaststelling en wijziging van de richtlijnen voor de jaarverslaglegging door commandanten van verzorgende eenheden, 1975-1979; 57; 1 omslag
        - Jaarverslagen van commandanten van verzorgende eenheden, 1974-1978; 58-85; 21 omslagen, 5 pakken en 2 stukken
          - Cantinedienst Koninklijke Landmacht/Koninklijke Luchtmacht, 1974-1978, 58
          - 302 Verzorgingscommando 1974, 1976, 59
          - Centrale Werkplaats Instructiemiddelen, 1974-1978, 60
          - 573 Verzamelplaatscompagnie, 1974-1978, 61
          - 637 Intendance Centrale Werkplaats, 1974-1978, 62; 1 pak
          - 574 Tankwerkplaats, 1974-1976, 63
          - 902 Technische Dienst Herstelcompagnie, 1974, 64; 1 stuk
          - Rijksmagazijn van geneesmiddelen, 1974-1975, 65; 1 stuk
          - 527 Elektronische Centrale Werkplaats, 1974-1978, 66; 1 pak
          - 102 Technische Dienst Zware Herstelcompagnie, 1974-1977, 67
          - 567 Technische Dienst Herstelcompagnie, 1974, 68
          - 569 Technische Dienst Herstelcompagnie/Herstelwerkplaats, 1974-1978, 69; 1 pak
          - 575 Technische Dienst Centrale Werkplaats, 1974-1978, 70; 1 pak
          - 570 Technische Dienst Herstelcompagnie/Herstelwerkplaats, 1974-1978, 71; 1 pak
          - 303 Verzorgingscommando, 1975, 72
          - 301 Verzorgingscommando, 1975, 301, 302 en 303 Verzorgingscommando, 1976; 73
          - 582 Munitiedepotcompagnie, 1975-1978, 74
          - 502 Genie Herstelcompagnie, 1975-1978, 75
          - 581 Munitiedepotcompagnie, 1975-1978, 76
          - 555 Parkcompagnie, 1975-1978, 77
          - 572 Depotcompagnie, 1975-1978, 78
          - 150 Depotcompagnie, 1976-1978, 79
          - 630 Intendance Depot, 1976-1978, 80
          - 632 Intendance Depot, 1976-1978, 81
          - 105 Intendance Depots en werkplaatsen, 1976-1978, 82
          - 124 BOS Depot, 1977-1978, 83
          - 574 Tankwerkplaats, 1977-1978, 84
          - 102 Herstelwerkplaats, 1978, 85
        - Stukken betreffende de vaststelling en toepassing van de richtlijnen Interne Controle van het materieelbeheer bij de eenheden en onderdelen in de nationale sector, 1975-1978; 125
        - Brief aan de commandanten van 580 en 581 Munitiedepotcompagnie met betrekking tot afsluiting van het project "Munitie Grondstoffen en Doorvoer Magazijn", minuut, 1975; 15
        - Stukken betreffende de vaststelling van de werkinstructie voor de commandant van 116 Cantinedienst Companie/Detachement, 1975-1977; 86; 1 omslag
        - Stukken betreffende de samenstelling van een rapport inzake de voorraadcontrole bij 150 Depotcompagnie, 1976; 87; 1 omslag
        - Stukken betreffende de invoering en de toepassing van de Wet Regeling beheer van 's Rijks financiën (comptabiliteitswet 1976) op 8 december 1976, 1977; 88; 1 omslag
        - Dossier inzake de vaststelling van de werkinstructie voor de Commandant van de Centrale Werkplaats Instructiemiddelen, 1977; 89; 1 omslag
        - Instructie voor de toepassing van richtlijnen van de Commissie "Overleg Defensiebedrijven", met bijlage, 1977; 90; 1 stuk
        - Circulaire inzake de wijziging van de werkinstructie van functionarissen van munitiedepotcompagnieën, belast met bevoorrading van munitie in vredestijd, minuut, 1978; 140
      - Bezoldiging, personeelszorg en veiligheid, 2.
        - Stukken betreffende de vaststelling, wijziging en toepassing van de richtlijnen inzake manurenadministratie, 1975-1979; 91; 1 pak
        - Stukken betreffende de richtlijnen inzake het opmaken van de "voorcalculatorische kostenverdeelstaat" (voorberekende kostprijzen/tarieven) en berekening van middensommen voor personeel, 1977-1979 (1980); 92; 1 omslag
        - Stukken betreffende de instelling en uitvoering van taken en werkzaamheden van de subcommissie "Prestatiebeloning II (Koninklijke Landmacht)", 1978-1979; 93; 1 omslag
        - Stukken betreffende de instelling en uitvoering van taken en werkzaamheden van de werkgroep "Cantinedienstverzorging in oorlogstijd", 1975-1977; 94; 1 omslag
        - Stukken betreffende de instelling en uitvoering van taken en werkzaamheden van de "Commissie van advies en bijstand kantineverzorging", 1978-1979; 95; 1 omslag
        - Brief van het hoofd van de Cantinedienst van de Koninklijke Landmacht/Luchtmacht inzake de toepassing van verzorgingsinstructies, nummer VI/CAD/002/0 en 003/0 inzake de verkoop van gerantsoeneerde artikelen bij eenheden van de Koninklijke Landmacht/Luchtmacht in de Bondsrepubliek Duitsland, 1979; 96; 1 stuk
        - Stukken betreffende de uitvoering van taken en werkzaamheden van de werkgroep "Watervoorziening in oorlogstijd", 1979; 97; 1 omslag
        - Minuten van verslagen van vergaderingen van coördinatoren voor de bedrijfsveiligheid, 1977-1978; 98; 1 omslag
      - Materieel en infrastructuur, 3.
        - Planning materieelbehoefte en behoeftevoorziening, a.
          - Organieke behoefte, autorisatiestaten, (1)
            - Verslagen van vergaderingen inzake de inventarisatie en autorisatie van bedrijfsmiddelen, met bijlagen, 1977-1978; 99; 1 omslag
            - Stukken betreffende het vaststellen van richtlijnen inzake de toepassing van autorisatiestaat 09 voor het autoriseren van bedrijfsmiddelen, 1978-1979; 100; 1 omslag
            - Minuten van circulaires betreffende de instelling van de werkgroep "Organisatie materieelprojecten", 1979; 28
            - Circulaire, houdende de wijziging van de verzorgingsinstructie, nummer VI-LOG 023/0, betreffende afschrijving van artikelen van de autorisatiestaat 09, minuut, 1979; 101; 1 stuk
          - Voorraadvorming, (2)
            - Stukken betreffende de instelling en uitvoering van taken en werkzaamheden van de projectgroep "Afbouw Centrale Voorraad Beheersing Koninklijke Landmacht", (1968) 1972-1979; 102; 1 omslag
            - Stukken betreffende wijziging en toepassing van de werkinstructie "Bevoorrading 527 Elektronisch Centrale Werkplaats", 1975; 56
            - Stukken betreffende de vaststelling, wijziging en intrekking van Vredes Bevoorradingsinstructies Munitie, 1975-1978; 134
            - Stukken betreffende de instelling en uitvoering van taken en werkzaamheden van de werkgroep "Munitie bevoorradingssystemen na 1975", 1975-1976; 135
            - Stukken betreffende de vaststelling en toepassing van de Verzorgingsinstructie, nummer VI-BEV-019/1, inzake de "reeds verstrekt" procedure, ter versnelling van de voorraadvorming, 1976-1978; 103; 1 omslag
            - Stukken betreffende de reorganisatie van de Centrale voorraadadministratie van de Koninklijke Landmacht te Alphen aan de Rijn en de overdracht daarvan aan de Directie Automatisering van het Directoraat Generaal Economie en Financiën van het Ministerie van Defensie, 1977-1979; 21
            - Stukken betreffende de instelling en uitvoering van taken en werkzaamheden van de werkgroep "Bulkbevoorrading Klasse III-goederen", 1977-1979; 194
            - Minuten van besluiten tot intrekking van oorlogsbevoorradingsorders materieel, 1977; 104; 1 omslag
            - Minuten van verslagen van bevoorradingsoverlegvergaderingen, 1977; 105; 1 omslag
            - Circulaire inzake de wijziging van de werkinstructie van functionarissen van munitiedepotcompagnieën, belast met bevoorrading van munitie in vredestijd, 1978; 140
            - Minuten van brieven inzake de instelling van de werkgroep "Bevoorradingsdienstbeleid", 1979; 106; 1 omslag
            - Stukken betreffende wijziging van verzorgingsinstructies, nummers VI-BOS 032/0 en 025, inzake aanschaffing en voorraadvorming van brandstoffen, oliën en smeermiddelen, 1979; 198
          - Aanschaffingsprogramma's en -procedures, (3).
            - Stukken betreffende het onderzoek naar de rechtsgeldigheid van de overeenkomst tussen de Staat der Nederlanden en de Bondsrepubliek Duitsland van 18 januari 1960, inzake revisies en aanschaffingen, 1975; 209
            - Stukken betreffende de uitvoering van taken en werkzaamheden van de Coördinatie Commissie Aanschaffing Materieel, 1976-1977; 107; 1 omslag
            - Briefwisseling met de Directeur Materieel Koninklijke Luchtmacht inzake de procedure voor aanschaffing van materieel voor de Koninklijke Luchtmacht, 1976-1979; 108; 1 omslag
            - Stukken betreffende de vaststelling, wijziging en toepassing van de verzorgingsinstructie, nummer VI-BEV-018/2, houdende de richtlijnen inzake de zelfstandige aanschaffing, eigen aanmaak en uitbesteding van materieel, 1977-1979 (1981); 109; 1 omslag
            - Stukken betreffende het vaststellen van procedures voor aanschaffingen, 1978-1979; 110; 1 omslag
            - Stukken betreffende de wijziging van verzorgingsinstructies, nummers VI-BOS 032/0 en 025, inzake aanschaffing en voorraadvorming van brandstoffen, oliën en smeermiddelen, 1979; 198
        - Research, b.
          - Stukken betreffende de instelling en uitvoering van taken en werkzaamheden van de "Contactcommissie voertuigresearch", 1979; 111; 1 omslag
        - Vervreemding van goederen, c.
          - Stukken betreffende de instelling en uitvoering van taken en werkzaamheden van de projectgroep "Afvoer en afstoting van overtollige goederen in de Koninklijke Landmacht", 1974-1975; 112; 1 omslag
          - Stukken betreffende de vaststelling van een regeling inzake de verstrekking van overtollig materieel, waaronder werkplaatsuitrustingen, hefbruggen en smeer onderhoudsuitrustingen aan de Welzijnszorg ten behoeve van autohobbyclubs, 1975-1976; 160
          - Stukken betreffende wijzigingen van de verzorgingsinstructies Logistiek, nummer VI-LOG 012/1 en 2, inzake de schrootverklaring van onbruikbare goederen, 1976-1979 (1980); 113; 1 omslag
          - Stukken betreffende de verkoop van strategisch materieel aan derden, 1977-1979; 114; 1 omslag
          - Stukken betreffende de vaststelling van de procedure voor de afstoting van overtollige munitieartikelen van de Koninklijke Marine en de Koninklijke Luchtmacht door de Koninklijke Landmacht, 1978; 139
          - Stukken betreffende regelingen inzake het afstaan van materieel van de Koninklijke Landmacht ten behoeve van regiments- of korpsverzamelingen, 1978-1979 (1981); 115; 1 omslag
        - Algemeen beheer, d.
          Zie voor onderhoud aan specifieke goederen de rubriek roerende goederen.
          - Stukken betreffende het onderzoek naar de rechtsgeldigheid van de overeenkomst tussen de Staat der Nederlanden en de Bondsrepubliek Duitsland van 18 januari 1960, inzake revisies en aanschaffingen, 1975; 209
          - Briefwisseling met de Directeur Administratieve Diensten Landmacht betreffende het ontwerp van de Vaste Order "Onderhoudsplannen Hoger (4e/5e) echelon", 1975; 116; 1 omslag
          - Stukken betreffende de uitvoering van taken en werkzaamheden van de stuurgroep "2e Echelons Logistieke Functie in de Nationale Sector", 1975-1979; 117-118; 2 omslagen
            - 1975 - 1976 mei, 117
            - 1976 juni - 1979, 118
          - Stukken betreffende de vaststelling van de werkinstructie aan het Opleidingscentrum Cavalerie inzake onderhoudsbeheersing, 1975-1979; 119; 1 omslag
          - Stukken betreffende het vervallen en de wijziging van verzorgingsinstructies onderhoud (VI-ONH), 1975-1978; 120; 1 omslag
          - Richtlijn inzake de uitvoering van het onderhoud bij de Koninklijke Landmacht, minuut, 1976; 121; 1 stuk
          - Verslagen van materieel verzorgingsvergaderingen met het Nationaal Logistiek Commando en het Legerkorps Logistiek Commando, met bijlagen,., 1977-1978; 122; 1 omslag
          - Stukken betreffende de vaststelling en toepassing van het voorschrift "Onderdeelsonderhoud", 1977-1979; 123; 1 omslag
          - Minuten van brieven aan de commandant van 527 Elektronische Centrale Werkplaats inzake de toepassing van vaste order, nummer VO 6-27-0 betreffende uitbesteding van basisonderhoud bij NATO Maintenance and Supply Agency (NAMSA), 1978; 124; 1 omslag
          - Stukken betreffende de vaststelling en toepassing van de richtlijnen Interne Controle van het materieelbeheer bij de eenheden en onderdelen in de nationale sector, 1975-1978; 125; 1 omslag
          - Stukken betreffende de samenstelling van een rapport inzake de Voorraadcontrole bij 150 Depotcompagnie, 1976; 87
          - Instructie inzake het nemen van steekproeven ten behoeve van het periodieke onderzoek van de kwaliteit van munitie, minuut, 1976; 137
          - Stukken betreffende de instelling en uitvoering van taken en werkzaamheden van het werkverband "Verpakkingsbeleid bij de Koninklijke Landmacht", 1979; 126; 1 omslag
        - Roerende goederen, e.
          - Wapensystemen, (1)
            - Vuurwapens, (a)
              - Overeenkomst tussen de Hoofden van Delegaties van het Leopard stuurcomité uit de Bondsrepubliek Duitsland, het Koninkrijk België, de Republiek Italië, het Koninkrijk der Nederlanden en het Koninkrijk Noorwegen betreffende de assemblage van reservedelen van het wapensysteem van de tank Leopard I, met wijziging, (1969-) 1975; 147
              - Stukken betreffende het aangaan van de overeenkomst tussen de Staat der Nederlanden en de Nederlandse Werk Maatschappij "de Kruithoorn" inzake de Nederlandse deelname aan de evaluatie van de NAVO van klein kaliber wapensystemen en munitie, 1976-1977; 127; 1 omslag
              - Stukken betreffende de instelling en uitvoering van taken en werkzaamheden van het projectbureau en contactgroep "Antitankwapen Middelbare Dracht" (Dragon), 1977-1979; 128; 1 omslag
              - Dossier betreffende de vaststelling van een regeling voor verstrekking van persoonlijke bewapening aan militairen, deel uitmakend van het Eerste Legerkorps, 1979 (-1980); 129; 1 omslag
            - Artillerieraketsystemen, (b)
              - Minuten van beschikkingen tot instelling en wijziging van het projectbureau "Lance", 1974-1976; 130; 1 omslag
              - Minuten van circulaires inzake de invoering van een verzorgingsinstructie voor opslag en vervoer van scherpe raketmotoren van Lance nucleaire artillerieraketten, 1977-1978; 131; 1 omslag
              - Dossier betreffende de vaststelling van de projectinstructie Lance, nummer 4, inzake het logistiek concept, 1978; 132; 1 omslag
          - Munitie en explosieven, (2)
            - Stukken betreffende de samenstelling van de Militaire Commissie Gevaarlijke Stoffen, 1972-1979; 133; 1 omslag
            - Stukken betreffende de vaststelling, wijziging en intrekking van Vredes Bevoorradingsinstructies Munitie, 1975-1978; 134; 1 omslag
            - Brief aan de commandanten van 580 en 581 Munitiedepotcompagnie met betrekking tot afsluiting van het project "Munitie Grondstoffen en Doorvoer Magazijn", minuut, 1975; 15
            - Stukken betreffende de instelling en uitvoering van taken en werkzaamheden van de werkgroep "Munitiebevoorradingssystemen na 1975", 1975-1976; 135; 1 omslag
            - Stukken betreffende de vaststelling, wijziging en toepassing van verzorgingsinstructies Munitie (VI-MUN), 1975-1979; 136; 1 omslag
            - Stukken betreffende het aangaan van de overeenkomst tussen de Staat der Nederlanden en de Nederlandse Werk Maatschappij "de Kruithoorn" inzake de Nederlandse deelname aan de evaluatie van de NAVO van klein kaliber wapensystemen en munitie, 1976-1977; 127
            - Instructie inzake het nemen van steekproeven ten behoeve van het periodieke onderzoek van de kwaliteit van munitie, minuut, 1976; 137; 1 stuk
            - Stukken betreffende de instelling, uitvoering van taken en werkzaamheden en opheffing van de Munitiecommissie Koninklijke Landmacht, 1977-1979; 138; 1 omslag
            - Stukken betreffende de vaststelling van de procedure voor de afstoting van overtollige munitieartikelen van de Koninklijke Marine en de Koninklijke Luchtmacht door de Koninklijke Landmacht, 1978; 139; 1 omslag
            - Circulaire inzake de wijziging van de werkinstructie van functionarissen van munitiedepotcompagnieën, belast met bevoorrading van munitie in vredestijd, minuut, 1978; 140; 1 stuk
            - Dossier inzake de vaststelling van een order betreffende het gebruik van munitie van .50" bij brandgevaar, 1978; 141; 1 omslag
          - Vaar- en voertuigen, (3)
            - Vaartuigen, (a)
              - Stukken betreffende de regelingen van het onderhoud en toezicht op het onderhoud van vaartuigen van de Koninklijke Landmacht, 1975-1978; 142; 1 omslag
            - Wielvoertuigen, (b)
              - Stukken betreffende de uitvoering van taken en werkzaamheden van de werkgroep "Project steenauto's", 1976-1978; 143; 1 omslag
              - Stukken betreffende de vaststelling van de vaste instructie met betrekking tot het spuiten van te vorderen voertuigen, 1977; 144; 1 omslag
              - Dossier betreffende de instroming van de vrachtauto 6 ton 4x4, type DAF YA 5441 voor het munitietransport voor de Lance nucleaire artillerie, 1978-1979; 145; 1 omslag
              - Stukken betreffende de vaststelling van de projectinstructie inzake de invoering van de DAF-vrachtauto 4x4, type YA-4440, 1978-1979; 146; 1 omslag
            - Rupsvoertuigen, tanks, houwitsers, (c)
              - Overeenkomst tussen de hoofden van delegaties van het Leopard stuurcomité uit de Bondsrepubliek Duitsland, het Koninkrijk België, de Republiek Italië, het Koninkrijk der Nederlanden en het Koninkrijk Noorwegen betreffende de assemblage van reservedelen van het wapensysteem van de tank Leopard I, met wijziging, (1969-) 1975; 147; 1 stuk
              - Stukken betreffende overeenkomsten inzake aanschaffing en onderhoud van en de naamgeving van de voertuigen voor pantserrupsluchtdoelartillerie en gemechaniseerde luchtdoelartillerie (Prlua/Mechlua), 1976; 148; 1 omslag
              - Stukken betreffende rationalisatie van 3e/4e/5e echelons onderhoud van rups- en gevechtsvoertuigen in de nationale sector, 1976-1977; 149; 1 omslag
              - Stukken betreffende de regeling uitbesteding basisonderhoud van Leopard componenten bij de Bundeswehr, met wijziging, minuten, 1976-1977; 150; 1 omslag
              - Stukken betreffende de internationale logistieke samenwerking bij de ontwikkeling en het gebruik van Leopard genie- en gevechtstanks, 1977-1978; 151; 1 omslag
              - Stukken betreffende de invoering van het pantserrupsvoertuig YPR 765, 1977-1979; 152; 1 omslag
              - Stukken betreffende de vaststelling van de verzorgingsinstructie, nummer VI-VTR 011, inzake de opslag van Leopard tanks in geconditioneerde ruimtes, 1977-1978; 153; 1 omslag
              - Verslag van een vergadering over een instructie betreffende de verzorging van Centurion gevechtstanks in mobilisatieopleg, minuut, 1978; 154; 1 stuk
              - Circulaire van de secretaris van de interdepartementale projectgroep "Tankvervanging" met betrekking tot de 12e vergadering van die projectgroep op 14 december 1978 inzake de planning van de tankvervanging, 155; 1 stuk
              - Minuten van circulaires betreffende de vaststelling van een instructie voor het spoorwegvervoer van zelfbewegende houwitsers M 109 A 1, 1979; 156; 1 omslag
          - Bouwmachines en hijskranen, (4)
            - Projectinstructie inzake de realisatie van de instroming van wiellaadschoppen type 1975, minuut, 1976; 157; 1 stuk
            - Stukken betreffende de realisatie van de invoering en de afvoer van bouwmachines van de Koninklijke Landmacht, 1976-1977; 158; 1 omslag
            - Stukken betreffende de realisatie van de inzetbaarheid en de vaststelling van de regeling ter verkrijging van reservedelen van hijskranen, type Saturn, 1977-1979; 159; 1 omslag
          - Materieel voor onderhoud en reparatie van voertuigen, (5)
            - Stukken betreffende de vaststelling van een regeling inzake de verstrekking van overtollig materieel, waaronder werkplaatsuitrustingen, hefbruggen en smeer onderhoudsuitrustingen aan diensten Welzijnszorg ten behoeve van autohobbyclubs, 1975-1976; 160; 1 omslag
            - Minuten van brieven inzake autorisatie van de gereedschapsuitrusting van het voertuig Landrover, 1977-1978; 161; 1 omslag
            - Brief aan de Chef Landmachtstaf inzake de indeling van de speciale gereedschapsuitrusting ten behoeve van het 155 mm geschut van de houwitser M 109, minuut, 1978; 162; 1 stuk
            - Stukken betreffende de vaststelling van projectinstructies met betrekking tot de indeling van de onderhoudsuitrusting voor Leopard gevechtstanks, 1978-1979; 163; 1 omslag
          - Geprefabriceerde bruggen, (6)
            - Brief aan de commandant van het Nationaal Logistiek Commando, houdende een overzicht van de indeling van Bailey pontonbruggen, type M2, minuut, 1978; 164; 1 stuk
          - Communicatie- en detectiematerieel, (7)
            - Communicatiebeveiligingsmaterieel, (a)
              - Stukken betreffende de samenstelling van het plan voor de logistieke ondersteuning van het project "invoering shelters voor en inbouw van Time division multiplex/link encrypton apparatuur", 1979 (1980); 165; 1 omslag
            - Radiomaterieel, (b)
              - Stukken betreffende de vaststelling van een instructie inzake de inleveringsprocedure van oude radioapparatuur in verband met instroming van nieuwe radioapparatuur, type EZB, 1975; 166; 1 omslag
              - Instructies en regelingen betreffende de invoering en onderhoud van FM-radioapparatuur, type 3600 en 3871, 1975-1977; 167; 1 omslag
              - Circulaire, houdende de onderhoudsregeling van de Troposcatterinstallatie, type KL/MRC-4020, minuut. 1A., 1978; 168; 1 stuk
            - Radarmaterieel, (c)
              - Stukken betreffende de invoering van de gevechtsveldbewakingsradar, type KL/TDS-4742 (ZB 298) bij de Koninklijke Landmacht, 1976-1977; 169; 1 omslag
          - Instrumenten, (8)